【裁判字號】    89,交抗,400
【裁判日期】    890731
【裁判案由】    聲明異議
【裁判全文】
臺灣高等法院臺中分院刑事裁定                   八十九年度交抗字第四○○號
    抗  告  人
    即受處分人  甲○○
右列抗告人因違反交通管理處罰條例案件，不服臺灣南投地方法院中華民國八十九年
四月十日裁定（八十九年度交聲字第一○號）提起抗告，本院裁定如左：
    主  文
抗告駁回。
    理  由
一、受處分人甲○○（以下稱受處分人）抗告意旨以：本件受處分人曾以警員未待其
    飲酒後十五分鐘始予測試、測試濃度容有○．○二毫克之誤差及該測試儀器未經
    中央標準局檢驗合格事由提起異議，請求原審法院撤銷原處分予以不罰，詎竟遭
    駁回，原審法院顯然過於武斷云云。
二、按汽車駕駛人飲酒後其吐氣所含酒精成份超過每公升○．二五毫克以上者，不得
    駕車，駕駛汽車酒精濃度過量，處新臺幣（下同）六千元以上一萬二千元以下罰
    鍰，並當場禁止其駕駛及吊扣其駕駛執照六個月，道路交通安全規則第一百十四
    條第二款及道路交通管理處罰條例第三十五條第一項第一款分別定有明文。
三、本件受處分人於民國（以下同）八十九年一月十六日三時二分許，因酒後駕駛車
    牌號碼Ｖ三─九九一九號自用小客車，在臺中市○○路與大墩四街交岔口，為警
    測試其吐氣酒精濃度為每公升○．二七毫克，超過正常值每公升○．二五毫克以
    上者，經臺中市警察局製發中市警交字第ＧＡ0000000號舉發違反道路交
    通管理事件通知單一紙，並移送交通部公路局臺中區監理所南投監理站依首揭規
    定，於八十九年三月三日以投監稽違駕字第六五─ＧＡ0000000號違反道
    路交通管理事件裁決書，裁處吊扣其駕駛執照六個月，並罰鍰六千元。
三、查受處分人並不否認於上揭時地駕車經警測試其吐氣酒精濃度為每公升○．二七
    毫克之事實，復有臺中市警察局中市警交字第ＧＡ0000000號舉發違反道
    路交通管理事件通知單、酒精濃度測定紀錄各一紙在卷可憑。雖受處分人以員警
    未待其飲酒後十五分鐘始予測試、測試濃度容有○．○二毫克之誤差及該測試儀
    器未經中央標準局檢驗合格等事由提起異議，請求原審法院撤銷原處分予以不罰
    云云。惟查，雖內政部警政署曾規定所屬員警於採集酒後駕車嫌犯呼氣樣本時，
    應先確認檢測時間已逾嫌犯服用酒類等相類之物後至少十五分鐘以上，始得為之
    ，有內政部警政署八十九年三月三十一日（八九）警署交字第五六七六四號函一
    紙，在卷可憑。然一般人在俱樂部飲酒，無非係邊聊天或從事其他之娛樂，即邊
    飲酒邊作樂，鮮少單純前往俱樂部飲酒後即離開者。蓋若如此，即不如自行在商
    店購買酒類飲用，以免舟車往返之麻煩。受處分人與友人在臺中市○○路與大墩
    四街交岔口處之處女座俱樂部內飲酒以至其上車駕駛止，依上開情形推測，通常
    顯然已逾飲酒後十五分鐘，員警依法舉發違反道路交通管理事件通知書，並無不
    合，復經臺中市警察局查證無誤，有該局八十九年二月二十五日（八九）中市警
    交字第○三○五三號函一紙附卷足稽。而酒精濃度測試亦無容有○．○二毫克誤
    差之規定。再者該員警所使用之酒精濃度測試儀器，係採用美國運輸部全國公路
    交通安全署檢驗合格之儀器產品，自有其公信力，異議人所舉異議情節，均不能
    有利於己之認定，其飲酒後其吐氣所含酒精成份超過每公升○．二五毫克以上之
    違規事實，至為灼然，洵堪認定。原處分機關據以援引首揭規定，裁處吊扣駕駛
    執照六個月，並罰鍰六千元，核無不當。原審法院認受處分人本件異議為無理由
    ，爰依道路交通管理處罰條例第八十七條第二項、道路交通案件處理辦法第十九
    條之規定，而予駁回，經核亦無不合。受處分人未提出其他有利之證據，而仍執
    陳詞，提起抗告，任意指摘原裁定不當，非有理由，應予駁回。
四、據上論結，應依道路交通案件處理辦理辦法第二十六條，刑事訴訟法第四百十二
    條，裁定如主文。
中      華      民      國    八十九     年      七     月    三十一    日
                                  臺灣高等法院臺中分院刑事第十庭
                                        審判長法  官  林  照  明
                                              法  官  李  寶  堂
                                              法  官  蕭  廣  政
右正本證明與原本無異。
不得再抗告。
                                              書記官  黃  禎  祥
中      華      民      國    八十九     年      八     月      一      日
                                                                        Ｃ


司法院資訊處製作；財團法人民間司法改革基金會備份。
